---
title: "Tasa de sindicalización"
description: |
  Construcción de un gráfico con la tasa de sindicalización de algunos países OCDE, período 2000-2018. Datos: paquete OECD.
author:
  - name: Francisco Guzmán
    #url: https://example.com/panchoguz
date: 10-23-2023
output: 
  distill::distill_article:
    toc: true
    toc_float: true
    toc_depth: 4
categories:
  - OECD
  - ggplot2

draft: false
---

<style>
body {
text-align: justify}
</style>

# Paso a paso

## Librerías

```{r, echo=TRUE}
library(OECD)
library(tidyverse)
library(Hmisc)
library(skimr)

```

## Análisis de la base

La base la obtendremos desde la librería *OECD*. A menos que conozcamos la sigla exacta de la base a utilizar, se recomienda crear un *dataframe*, que nombraremos *df*, con todas las bases disponibles que nos otorga la librería *OECD* y buscar en este la base que queramos. Para esto último, buscaremos *"union"*, dado que en inglés a los sindicatos se les denomina *trade union*.

```{r, echo=TRUE}
df <- get_datasets()
search_dataset("union", data = df)

```

Identificamos nuestra base de interés (*TUD*), la descargamos y la exploramos. Para esto último, utilizamos el comando **skim()** y **describe()**.

```{r, echo=TRUE, results='hide'}
df <- get_dataset("TUD")

skim(df)
describe(df)

```

Luego del análisis, realizamos algunos filtros para quedarnos con las variables y categorías de interés. Seleccionamos algunos países, un período más acotado y la unidad con que trabajaremos (*PC*, por porcentaje).

```{r, echo=TRUE}
df <- subset(df, select = c("LOCATION", "MEAS", "Time", "ObsValue")) %>%
  filter(LOCATION %in% c("CHL", "GRC", "POL", "TUR"), MEAS == "PCT", Time>2000)

```


Convert *Time* and *ObsValue* columns to numeric.

```{r}
df <- df %>%
  mutate(Time = as.numeric(Time),
         ObsValue = as.numeric(ObsValue))
```


## Gráfico

```{r, echo=TRUE}
g1 <- ggplot(df, aes(Time, ObsValue, group = LOCATION)) +
  geom_line(aes(color = LOCATION)) +
  labs(title = "Tasa de Sindicalización",
       subtitle = "Período 2000-2018",
       caption = "Fuente: Elaboración propia",
       col = NULL) +
  xlab("Año") +
  ylab("Tasa (%)") +
  theme_gray()  # Setting a light gray background

g1

```


```{r, echo=FALSE}
# Para guardar en formato png
ggsave("plot.png", plot = g1, type = "cairo", dpi = 300, width = 6, height = 4, units = "in")

```


# Código

```{r ref.label=knitr::all_labels(), echo = T, eval = F, code_folding = TRUE}
```
